# 客户是运营商模式

提问人：zcy2401 时间：2022-10-24 13:49:14
请教一下陈老师，公司是生产通讯设备的，货物（有非标件和标准件两类）发给三大运营商，到货有签收回执（无需安装调试），但要等到运营商录入到电子系统平台，才能够开票结算。合同中并未约定有寄售条款，只是说验收后确认。而运营商录入到电子系统平台的前提一般是货物已使用，甚至该项目已完成，偶尔也会签收后不久就确认收入（看各地运营商类型）。许多时候由于运营商较为强势，录入系统平台的时间会延迟很久，导致长期挂账发出商品。请问应该是到货签收确认收入还是要等到录入电子系统平台？是否要区分标准件和非标件。还有一点，与运营商合作一般会通过招投标，货物发往客户现场，一般不会退货。

回答人：chenyiwei
个人理解，需要判断运营商签收是否代表客户已接受该商品，此时要参照新收入准则应用指南中关于判断客户验收是否仅为一项“例行程序”的相关指引。对于成熟的通用件，客户签收后一般不会退货的，可以认为签收基本上代表了控制权的转移，可以在该时点确认收入，但需谨慎考虑最终被退货的可能性；如果是定制件，或者不成熟的新产品等，则可能还是要到客户录入系统后才能确定其已接受该商品。